臺灣板橋地方法院刑事判決　　　　　　　　　　　　九十二年度訴字第二五五三號
　　公　訴　人　臺灣板橋地方法院檢察署檢察官
　　被　　　告　己○○
右列被告因搶奪等案件，經檢察官提起公訴（九十二年度偵字第一六四三九號）及移
，判決如左：
    主  文
己○○共同連續意圖為自己不法之所有，而搶奪他人之動產，處有期徒刑壹年。扣案
之鑰匙壹支沒收之。
    事  實
一、己○○與姓名年籍不詳綽號為「阿忠」之成年男子，共同基於意圖為自己不法所
    有之竊盜及搶奪概括犯意，於民國九十二年八月二十七日上午九時（起訴書誤載
    為九十二年八月二十七日上午十時三十分）許，在臺北縣三重市○○路○段一九
    三之一號前，以己○○所有自備之鑰匙插入電門發動引擎之方式，竊取戊○○所
    有並停放於該處之車牌號碼ＦＢＷ—７３１號重型機車，得手後，並於同日上午
    十一時三十分（起訴書誤載為一十時三十分）許，由「阿忠」騎乘該機車後載己○○，至台北縣三重市○○路五十巷三十二號前，趁乙○○一人行走於路上不注
    意之際，由己○○徒手搶奪乙○○所有，懸掛在脖子上之金項鍊一條（價值新台
    幣四千元），得手後，旋即騎乘機車離去，將上開機車棄置於臺北縣蘆洲市○○
    路八十一號前（起訴書誤載為臺北縣蘆洲市○○路附近）。
二、己○○復與姓名年籍不詳綽號為「阿忠」之成年男子，承前共同基於意圖為自己
    不法所有之竊盜及搶奪概括犯意，於九十二年八月二十七日上午十二時許，在臺
    北縣蘆洲市○○○路一二九號（起訴書誤載為臺北縣蘆洲市○○路一段一二九號
    ）前，由己○○把風，「阿忠」持己○○所有自備之機車鑰匙插入電門發動引擎
    之方式，竊取丁○○所有並停放於該處之車牌號碼ＦＬＣ—５４１號重型機車，
    得手後，並於同日上午十二時四十分許，由「阿忠」騎乘該機車後載己○○，至
    台北縣三重市○○街一七九巷口前，趁庚○○獨自街上行走於路上未及防備之際
    ，由己○○徒手自後方搶奪庚○○所有，懸掛在脖子上之金項鍊一條（價值新台
    幣一萬二千元），得手後，旋即騎乘機車逃逸。嗣於同日下午二時三十分許，在
    臺北縣三重市○○路○段三十二巷二十號前，為警逮捕，並扣得己○○所有供犯
    罪所用之鑰匙一支。
三、己○○復承前意圖為自己不法所有之竊盜概括犯意，於九十二年十二月十九日晚
    間七時許，在臺北縣蘆洲市○○街七十五號「旺角便利商店」向店員丙○○佯稱
    借電話，趁其轉身未及注意之際，徒手竊取丙○○所有之三星牌行動電話一支（
    價值新台幣一萬八千元），並據為己有；己○○復與張明順（另行由檢察署檢察
    官偵查起訴）基於共同犯意之聯絡，己○○承前基於意圖為自己不法所有之搶奪
    概括犯意，由己○○騎承機車後載張明順，於九十三年一月十三日十三時許，在
    臺北縣三重市○○街四十六號前，趁甲○○一人騎承機車未及注意之際，由張明
    順徒手自後方搶奪甲○○所有隨身攜帶之黑色皮夾一只（內有新台幣三千元），
    得手後，旋騎乘機車逃逸離去，適路人見狀，旋合力予以圍捕，己○○所騎乘之
    機車不慎倒地，遂當場被捕，而張明順卻趁隙逃逸，嗣經警到場處理，當場扣得
    甲○○遭搶之黑色皮包一只及張明順遺留在現場之柺杖一支。
四、案經臺北縣政府警察局三重分局報請臺灣板橋地方法院檢察署檢察官偵查起訴，
    暨移送本院併案審理。
    理  由
一、按除被告所犯為死刑、無期徒刑、最輕本刑為三年以上有期徒刑之罪或高等法院
    管轄第一審案件者外，於前條第一項程序進行中，被告先就被訴事實為有罪之陳
    述時，審判長得告知被告簡式審判程序之旨，並聽取當事人、代理人、辯護人及
    輔佐人之意見後，裁定進行簡式審判程序。為中華民國九十二年九月一日施行之
    刑事訴訟法第二百七十三條之一第一項所明定，本案於行準備程序時，被告為有
    罪陳述，經本院告以簡式審判程序之旨，並聽取被告、檢察官之意見後，認為宜
    以簡式審判程序審理，爰經本院合議庭裁定改依簡式審判程序審理，合先說明。
二、訊據被告己○○坦承右揭犯行不諱，而各該失竊、遭搶全情，分經被害人戊○○
    、乙○○、丁○○、庚○○、丙○○、甲○○等指述綦詳，互核相符，並有各該
    被害人書立之贓物認領保管單暨現場、機車及被告騎乘機車時所戴之安全帽照片
    共五幀及車籍作業系統查詢認可資料、機車鑰匙一支扣案可資佐證。據上，被告
    所為自白，核與事實相符，應堪採信。本案事證明確，被告犯行，足以認定。
三、核被告所為，係犯刑法第三百二十五條第一項之搶奪罪，同法第三百二十條第一
    項之普通竊盜罪；又被告與張明順就事實欄三所述之搶奪犯行間，及被告與真實
    姓名年籍不詳綽號「阿忠」之成年男子，就事實欄二所述搶奪及竊盜之犯行間，
    有犯意聯絡及行為分擔，均為共同正犯。其先後多次竊盜犯行，時間緊接，犯罪
    構成要件相同，所犯罪名又屬同一，顯係基於概括犯意反覆而為，為連續犯，應
    依刑法第五十六條規定論以一搶奪罪並加重其刑，又其先後多次搶奪犯行，亦時
    間緊接，犯罪構成要件相同，所犯罪名又屬同一，顯係基於概括犯意反覆而為，
    為連續犯，應依刑法第五十六條規定論以一罪並加重其刑；至其所犯上開連續搶
    奪與連續竊盜二罪間，具有目的（搶奪）與手段（竊盜）之關係，為牽連犯，應
    依刑法第五十五條規定，從一重之連續搶奪罪處斷。公訴人雖未就事實欄三部分
    提起公訴，惟該等部分與原起訴論罪部分，既具有連續犯與牽連犯之裁判上一罪
    關係，依審判不可分原則，乃為起訴效力所及，本院自得併予審究。爰審酌被告
    為貪圖私利，竟恣意竊盜及搶奪他人財物，非但使被害人蒙受諸多損失及不便，
    亦嚴重危害社會治安，此外，並參酌其犯罪之手段、所生危害及犯罪後坦承犯行
    態度良好等一切情狀，量處如主文所示之刑，以示懲戒。
四、如事實欄二所示由警方查扣之機車鑰匙一把，係被告所有供其竊取上開戊○○機
    車所用之物，業據其供明在卷，爰依刑法第三十八條第一項第二款規定宣告沒收
    。
據上論斷，應依刑事訴訟法第二百七十三條之一第一項、第二百九十九條第一項前段
，刑法第二十八條、第五十六條、第三百二十條第一項、第三百二十五條第一項、第
五十五條、第三十八條第一項第二款，罰金罰鍰提高標準條例第一條前段，判決如主
文。
本案經檢察官魏正杰到庭執行職務
中       華       民       國     九十三    年      四     月   十九    日
                                  臺灣板橋地方法院刑事第六庭
                                      法  官  邱  育  佩
右正本證明與原本無異。
如不服本判決，應於判決送達後十日內向本院提出上訴狀 (應附繕本) ，上訴於臺灣
高等法院。
                                      書記官  林  怡  秀
中       華       民       國     九十三    年    四       月   十九    日
附錄本案論罪科刑法條全文：
刑法第三百二十條：
意圖為自己或第三人不法之所有，而竊取他人之動產者，為竊盜罪，處五年以下有期
徒刑、拘役或五百元以下罰金。
意圖為自己或第三人不法利益，而竊佔他人之不動產者，依前項之規定處斷。
前二項之未遂犯罰之。
刑法第三百二十五條：
意圖為自己或第三人不法之所有，而搶奪他人之動產者，處六月以上五年以下有期徒
刑。
因而致人於死者，處無期徒刑或七年以上有期徒刑，致重傷者，處三年以上十年以下
有期徒刑。
第一項之未遂犯罰之。
